臺灣臺南地方法院刑事判決　　　　　　　95年度訴字第1688號
公　訴　人　臺灣臺南地方法院檢察署檢察官
被　　　告　壬○○
　　　　　　　　　　（現羈押於臺灣臺南看守所）
指定辯護人　宋金比律師
被　　　告　丙○○
　　　　　　　　　　（現羈押於臺灣臺南看守所）
選任辯護人　裘佩恩律師
上列被告因強盜等案件，經檢察官提起公訴（九十五年度營偵字
第一四○七號、九十五年度偵字第一五五二九號、九十五年度偵
字第一六一九六號），本院判決如下：
    主  文
壬○○犯如附表一編號一至編號二所示之罪，累犯，各處如附表
編號一至編號二所示之刑，扣案如附表二編號七所示之物，於附
表一編號二所列項下沒收；又共同犯如附表一編號三至編號七所
示之罪，累犯，各處如附表一編號三至編號七所示之刑，扣案如
附表二編號一至編號六所示之物，均於附表一編號三至編號七所
列項下沒收。應執行有期徒刑壹拾柒年，扣案如附表二編號一至
編號七所示之物沒收。
丙○○共同犯如附表一編號三至編號七所示之罪，累犯，各處如
附表一編號三至編號七所示之刑，扣案如附表二編號一至編號六
所示之物，均於附表一編號三至編號七所列項下沒收。應執行有
期徒刑壹拾伍年，扣案如附表二編號一至編號六所示之物沒收。
　　事　實
一、壬○○前因竊盜案件，經本院以九十四年度簡字第一三八三
    號判決判處有期徒刑三月確定，甫於民國九十五年五月六日
    執行完畢。丙○○前因懲治盜匪條例案件，經臺灣高等法院
    台南分院以八十三年度上訴字第二五一○號判決判處有期徒
    刑八年確定；另因妨害公務案件，經臺灣新竹地方法院以八
    十六年度訴字第三六○號判決判處有期徒刑二年一月確定，
    二罪接續執行，於八十九年十二月二十一日縮短刑期假釋出
    監，甫於九十三年三月三十一日執行完畢。均猶不知悔改。
    壬○○意圖為自己不法之所有，於九十五年十月八月凌晨二
    時許，行經臺南市○○○街一二二號前時，因見南一傢俱公
    司所有車牌ＴＷ－七二九三號自小客貨車停放路旁，且鑰匙
    遺留於車上，即趁無人注意之際，下手竊取之，得手後供己
    代步使用（詳如附表一編號一所示）。另意圖為自己不法之
    所有，於九十五年十月十二日晚間十一時三十分許，持客觀
    上具有危險性，且足供凶器使用之六角板手一支，前往臺南
    市○○街七號前，趁無人注意之際，以上開板手竊取停放該
    處自小客車之車牌二面（由丁○○所管領使用，車牌號碼為
    六Ｓ－四○八○號）得手（詳如附表一編號二所示）。
二、壬○○於竊得上開車牌號碼ＴＷ－七二九三號自小客貨車及
    六Ｓ－四○八○號車牌二面後，即與丙○○共同商議強盜財
    物之計劃，嗣二人即共同基於意圖為自己不法所有之犯意聯
    絡，由壬○○負責駕駛上開車牌號碼ＴＷ－七二九三號自小
    客貨車或向富雄租賃公司承租原車牌號碼為五Ｓ－二五七八
    號自小客車，承租後改掛六Ｓ－四○八○號車牌為接應，丙○○則穿戴口罩、手套及帽子等物掩飾相貌，持客觀上足供
    凶器使用之玩具手槍一把（經鑑定結果不具殺傷力），於如
    附表一編號三至編號七所示時間、地點，持上開玩具手槍，
    進入如附表一編號三至編號七所示商家，喝令各商家店員交
    付財物，以此強暴方式，先後強盜如附表一編號三至編號七
    所示財物，得手後朋分花用。嗣經警據報後，調閱案發現場
    錄影帶循線查悉上情，且在壬○○及丙○○所承租並改掛車
    牌之作案用自小客車內，扣得玩具手槍、口罩、手套、六角
    扳手、球帽、上衣及球鞋等物（詳如附表二編號一至編號六
    所示）。
三、案經臺南縣警察局學甲分局、臺南縣警察局新化分局及臺南
    縣警察局佳里分局報告臺灣台南地方法院檢察署檢察官偵查
    起訴。
    理　由
壹、程序方面：
    按現行刑事訴訟法為保障被告之反對詰問權，排除具有虛偽
    危險性之傳聞證據，以求實體真實之發見，於該法第一百五
    十九條第一項明定被告以外之人於審判外之言詞或書面陳述
    ，除法律有規定者外，不得作為證據。而刑事訴訟法第一百
    五十九條之一至一百五十九條之四有傳聞法則之例外規定，
    且被告以外之人於審判外之陳述，雖不符前四條之規定，而
    經當事人於審判程序同意作為證據，法院審酌該言詞陳述或
    書面陳述作成時之情況，認為適當者，亦得為證據；當事人
    、代理人或辯護人於法院調查證據時，知有第一五九條第一
    項不得為證據之情形，而未於言詞辯論終結前聲明異議者，
    視為有前項之同意，刑事訴訟法第一百五十九條之五定有明
    文。本件辯護人、被告並未就被告以外之人於審判外之陳述
    有所爭執，且迄於言詞辯論終結前，均未主張有刑事訴訟法
    第一百五十九條第一項不得為證據之情形，是應認已同意作
    為證據，且經本院審酌後，認無不適當之情形，應認均有證
    據能力。
貳、實體事項：
一、上揭犯罪事實，業據被告壬○○及丙○○於警、偵訊及本院
    審理時坦承不諱，核與證人乙○○、丁○○、潘信志及林文
    龍於警詢時證述之情節相符，暨證人即被害人張世鴻、甲○○、辛○○、庚○○、戊○○及己○○於警詢證述之情節大
    致相符，且有搜索扣押筆錄、扣押物品目錄表、台南縣警局
    槍枝初步檢視報告表、台南市自小客車租賃有限公司租車契
    約書、車輛竊盜、車牌失竊資料個別查詢報表各一份、監視
    器翻拍照片五十張、相片四十九張、扣押物品清單三份、九
    十五年十一月十三日刑鑑字第○九五○一六一○六七號槍彈
    鑑定書一份、九十五年十一月二十日南縣警鑑字第○九五二
    二○一三七一號鑑驗書一份附卷可參，足證被告壬○○確有
    徒手行竊車牌ＴＷ－七二九三號自小客貨車並持客觀上具有
    危險性，且足供凶器使用之六角板手一支，行竊六Ｓ－四○
    八○號車牌二面，且被告壬○○及丙○○確有共同於如附表
    一編號三至編號七所示時間、地點，穿戴如附表二編號一至
    編號五所示之物，攜帶客觀上具有危險性、足供兇器使用之
    玩具手槍一把，分別進入附表一編號三至編號七所示之超商
    內，並以上開玩具手槍指向或抵住各該超商店員之方式，至
    使甲○○、辛○○、庚○○、戊○○及己○○等五名店員不
    能抗拒後，而取得如附表一編號三至編號七所示之金額，甚
    為顯明，依此情形客觀判斷，亦足認被告於行為時，主觀上
    確有意圖為自己不法所有之強盜犯意，甚為明灼。按強盜罪
    之所謂「不能抗拒」，係指行為人所為之強暴、脅迫等不法
    行為，就當時之具體事實，予以客觀之判斷，足使被害人身
    體上或精神上達於不能或顯難抗拒之程度而言，亦即所施強
    暴脅迫手段祇須行為人以言詞或舉動，顯示加害他人之意思
    ，抑壓被害人之抗拒，足以喪失其意思自由為已足，縱令被
    害人實際並無抗拒行為，仍於強盜罪之成立不生影響，最高
    法院九十一年度臺上字第二九○號、九十二年度臺上字第四
    二四○號判決可資參照。次按刑法上強盜罪之所謂強暴，只
    需行為人對行為客體或行為客體以外之人或物，施以強制之
    不法腕力使人不能抗拒即屬強暴，從而，被告如附表一編號
    三至編號七所載之行為，客觀衡之，確足以達到使被害人不
    能抗拒之程度，為強暴行為，甚為顯明。綜上各情相互勾稽
    ，被告之自白經核與前開證人所陳述之事實相符而屬可信，
    本件事證明確，被告之上揭犯行，均洵堪認定。
二、按刑法第三百二十一條第一項第三款之攜帶兇器竊盜罪，係
    以行為人攜帶兇器竊盜為其加重條件，此所謂兇器，其種類
    並無限制，凡客觀上足對人之生命、身體、安全構成威脅，
    具有危險性之兇器均屬之，且祇須行竊時攜帶此種具有危險
    性之兇器為已足，並不以攜帶之初有行兇之意圖為必要，是
    以，螺絲起子、鉗子等一般家庭日常工具，只要客觀上足對
    人之身體、生命構成威脅，即屬該款所指之兇器，最高法院
    七十九年度臺上字第五二五三號判例意旨、司法院七十四年
    廳刑一字第三一三號函亦可資參照。故本件被告壬○○著手
    行竊六Ｓ－四○八○號車牌二面時所攜帶之六角板手一支，
    及被告壬○○及丙○○共同強盜時所持之玩具手槍一把，客
    觀上既均具有危險性，且質地堅硬，足以傷害人之身體及危
    害人之生命，應認均係屬兇器至明。核被告壬○○如附表一
    編號一所為係犯刑法第三百二十條第一項竊盜罪、如附表一
    編號二所為係犯第三百二十一條第一項第三款加重竊盜罪；
    被告壬○○及丙○○所為如附表一編號三、編號五至編號七
    所示，係犯刑法第三百三十條第一項加重強盜罪。而強盜罪
    之既遂與否，以已未得財產為標準，最高法院六十七年台上
    字第五八三號判例可資參照。被告壬○○及丙○○已著手如
    附表一編號四所示加重強盜行為，然因丙○○所打開之抽屜
    內均未有任何財物致未得手，為未遂犯，故核被告壬○○及
    丙○○所為如附表一編號四所示，係犯刑法第三百三十條第
    一項、第二項加重強盜未遂罪，爰依刑法第二十五條第二項
    之規定，按既遂犯之刑度減輕其刑。被告壬○○與被告丙○○就如附表一編號三至編號七所示加重強盜犯行，有犯意聯
    絡及行為分擔，為共同正犯。被告壬○○及丙○○分別有如
    事實欄所示之犯罪科刑及執行紀錄，有臺灣高等法院被告前
    案紀錄表各一份在卷可按，其受有期徒刑之執行完畢，五年
    以內故意再犯本件有期徒刑以上之罪，均構成累犯，爰依刑
    法第四十七條第一項規定論以累犯，並加重其刑，並就附表
    一編號四所為犯行部分先加後減之。爰審酌被告壬○○及丙○○以不法手段取得財物，惟其手段尚非兇殘，且犯後均坦
    承犯行，態度良好，所得財物亦非甚鉅，及本案乃因被告丙○○供出被告壬○○協助警方逮捕被告壬○○到案等一切情
    狀，分別量處如附表一所示之刑，並於主文定其應執行之刑
    ，以資儆懲。另扣案如附表二編號一至編號六所示之物，為
    被告丙○○所有供附表一編號三至編號七犯罪所用之物，扣
    案如附表二編號七乃被告壬○○所有供附表一編號二犯罪所
    用之物，業據被告丙○○及壬○○供述無訛，並有扣押物品
    清單二紙在卷可佐，爰依刑法第三十八條第一項第二款之規
    定宣告沒收。至於扣案附表三編號一至編號四所示之金錢，
    總額與被告本件因犯罪所得並未一致，且並無其餘證據足資
    認定是否為被告因犯罪所得之物；另附表三編號五至編號六
    所示之帽子各一頂及附表三編號七所示螺絲起子一把，固為
    被告丙○○所有，然並非供犯本案強盜罪施強暴時所用之物
    ，自非必須沒收之物，自均不得宣告沒收；而被告丙○○所
    有供附表一編號三犯罪所用之安全帽一頂，因未扣案，為免
    執行之困難，爰不另行宣告沒收，均附此敘明。
據上論斷，應依刑事訴訟法第二百九十九條第一項前段，刑法第
三百二十條第一項、第三百二十一條第一項第三款、第三百三十
條第一項、第二項、第二十五條、第二十八條、第四十七條第一
項、第五十一條第五款、第三十八條第一項第二款，刑法施行法
第一條之一第一項、第二項前段，判決如主文。
本案經檢察官癸○○到庭執行職務。
中　　華　　民　　國　　96　　年　　1 　　月　　31　　日
                    刑事第六庭審判長  法  官  張瑛宗
                                      法  官  孫淑玉
                                      法  官  黃莉莉
以上正本證明與原本無異。
如不服本判決，應於收受送達後10日內向本院提出上訴書狀（應
附繕本）。
      　　　　　　　　　　　　　　　　書記官　朱小萍
中　　華　　民　　國　　96　　年　　1 　　月　　31　　日
附表一：
┌──┬───┬──┬─────┬──────┬─────┬─────┐
│編號│行為人│時間│   地點   │  作案手法  │所得新台幣│宣告刑    │
│    │      │    │          ├──────┤金額      │          │
│    │      │    │          │  所犯法條  │          │          │
├──┼───┼──┼─────┼──────┼─────┼─────┤
│一  │壬○○│95年│台南市建平│徒手竊取ＴＷ│無        │處有期徒刑│
│    │      │10月│五街一二二│—七二九三號│          │參月      │
│    │      │8日 │號前      │自小客貨車一│          │          │
│    │      │凌晨│          │部          │          │          │
│    │      │二時│          ├──────┤          │          │
│    │      │許  │          │刑法第三百二│          │          │
│    │      │    │          │十條第一項  │          │          │
├──┼───┼──┼─────┼──────┼─────┼─────┤
│二  │壬○○│95年│台南市郡緯│持客觀上具有│無        │處有期徒刑│
│    │      │10月│街七號前  │危險性足供凶│          │捌月      │
│    │      │12日│          │器使用六角板│          │          │
│    │      │23時│          │手一支竊取車│          │          │
│    │      │30分│          │牌號碼六Ｓ—│          │          │
│    │      │許  │          │四○八○號車│          │          │
│    │      │    │          │牌二面      │          │          │
│    │      │    │          ├──────┤          │          │
│    │      │    │          │刑法第三百二│          │          │
│    │      │    │          │十一條第一項│          │          │
│    │      │    │          │第三款      │          │          │
├──┼───┼──┼─────┼──────┼─────┼─────┤
│三  │丙○○│95年│臺南縣新化│丙○○穿戴手│二萬元    │各處有期徒│
│    │壬○○│10月│鎮○○路16│套、安全帽及│          │刑柒年陸月│
│    │      │8 日│0之1號帝固│口罩進入超商│          │          │
│    │      │3 時│超商      │，持玩具手槍│          │          │
│    │      │57分│          │喝令店員屈泰│          │          │
│    │      │    │          │佑交付財物，│          │          │
│    │      │    │          │強盜現金新台│          │          │
│    │      │    │          │幣約二萬元，│          │          │
│    │      │    │          │並由壬○○開│          │          │
│    │      │    │          │車在外接應離│          │          │
│    │      │    │          │開現場。    │          │          │
│    │      │    │          ├──────┤          │          │
│    │      │    │          │刑法第三百三│          │          │
│    │      │    │          │十條第一項、│          │          │
│    │      │    │          │第二十八條  │          │          │
├──┼───┼──┼─────┼──────┼─────┼─────┤
│四  │丙○○│95年│臺南縣佳里│丙○○穿戴手│丙○○打開│各處有期徒│
│    │壬○○│10月│鎮安寮 1之│套、帽子及口│三個抽屜未│刑參年陸月│
│    │      │11日│20號喜來登│罩，持玩具手│發現任何財│          │
│    │      │3 時│汽車旅館  │槍喝令店員潘│物即離開，│          │
│    │      │50分│          │英杰不准動，│致未得手。│          │
│    │      │    │          │下手強盜汽車│          │          │
│    │      │    │          │旅館內財物未│          │          │
│    │      │    │          │得手，並由蔡│          │          │
│    │      │    │          │仲文開車在外│          │          │
│    │      │    │          │接應離開現場│          │          │
│    │      │    │          │。          │          │          │
│    │      │    │          ├──────┤          │          │
│    │      │    │          │刑法第三百三│          │          │
│    │      │    │          │十條第一項、│          │          │
│    │      │    │          │第二項、第二│          │          │
│    │      │    │          │十八條      │          │          │
├──┼───┼──┼─────┼──────┼─────┼─────┤
│五  │丙○○│95年│臺南縣學甲│同上手法，由│二萬五千元│各處有期徒│
│    │壬○○│10月│鎮○○路33│丙○○喝令店│          │刑柒年陸月│
│    │      │13日│5 號臺灣巨│員庚○○交付│          │          │
│    │      │1 時│蛋超商    │財物，強盜超│          │          │
│    │      │6 分│          │商現金新台幣│          │          │
│    │      │    │          │25000 元，並│          │          │
│    │      │    │          │由壬○○駕車│          │          │
│    │      │    │          │在外接應離開│          │          │
│    │      │    │          │現場。      │          │          │
│    │      │    │          ├──────┤          │          │
│    │      │    │          │刑法第三百三│          │          │
│    │      │    │          │十條第一項、│          │          │
│    │      │    │          │第二十八條  │          │          │
├──┼───┼──┼─────┼──────┼─────┼─────┤
│六  │丙○○│95年│臺南縣學甲│同上手法，由│二萬四千五│各處有期徒│
│    │壬○○│10月│鎮○○路36│丙○○喝令店│百五十五元│刑柒年陸月│
│    │      │13日│號東京巨蛋│員戊○○交付│          │          │
│    │      │1 時│超商      │財物，強盜超│          │          │
│    │      │7 分│          │商現金新台幣│          │          │
│    │      │    │          │24555 元，並│          │          │
│    │      │    │          │由壬○○駕車│          │          │
│    │      │    │          │在外接應離開│          │          │
│    │      │    │          │現場。      │          │          │
│    │      │    │          ├──────┤          │          │
│    │      │    │          │刑法第三百三│          │          │
│    │      │    │          │十條第一項  │          │          │
│    │      │    │          │第二十八條  │          │          │
├──┼───┼──┼─────┼──────┼─────┼─────┤
│七  │丙○○│95年│臺南縣學甲│同上手法，由│二萬二千元│各處有期徒│
│    │壬○○│10月│鎮66之1號 │丙○○喝令店│          │刑柒年陸月│
│    │      │13日│臺灣巨蛋超│員己○○交付│          │          │
│    │      │1 時│商        │財物，強盜超│          │          │
│    │      │15分│          │商現金新台幣│          │          │
│    │      │    │          │22000 元，並│          │          │
│    │      │    │          │由壬○○駕車│          │          │
│    │      │    │          │在外接應離開│          │          │
│    │      │    │          │現場。      │          │          │
│    │      │    │          ├──────┤          │          │
│    │      │    │          │刑法第三百三│          │          │
│    │      │    │          │十條第一項  │          │          │
│    │      │    │          │第二十八條  │          │          │
└──┴───┴──┴─────┴──────┴─────┴─────┘
附表二：
┌──┬────────┬───┐
│編號│  品    名      │ 數量 │
├──┼────────┼───┤
│ 一 │EDENGPAULO牌黑底│ 1件  │
│    │米黃條紋袖T恤   │      │
├──┼────────┼───┤
│ 二 │Reebok牌白底紅紋│ 1雙  │
│    │球鞋            │      │
├──┼────────┼───┤
│ 三 │黑色鴨舌帽      │ 1頂  │
├──┼────────┼───┤
│ 四 │口罩            │ 1個  │
├──┼────────┼───┤
│ 五 │手套            │ 1雙  │
├──┼────────┼───┤
│ 六 │玩具手槍        │ 1支  │
├──┼────────┼───┤
│ 七 │六角板手        │ 1支  │
└──┴────────┴───┘
附表三
┌──┬────────┬───┐
│ 一 │新台幣壹佰元紙鈔│110張 │
├──┼────────┼───┤
│ 二 │新台幣伍佰元紙鈔│2張   │
├──┼────────┼───┤
│ 三 │新台幣壹仟元紙鈔│18張  │
├──┼────────┼───┤
│ 四 │新台幣貳仟元紙鈔│1張   │
├──┼────────┼───┤
│ 五 │帽子            │1頂   │
├──┼────────┼───┤
│ 六 │帽子            │1頂   │
├──┼────────┼───┤
│ 七 │一字起子        │1支   │
└──┴────────┴───┘
附錄所犯法條：
刑法第三百二十條
意圖為自己或第三人不法之所有，而竊取他人之動產者，為竊盜
罪，處五年以下有期徒刑、拘役或五百元以下罰金。
意圖為自己或第三人不法之利益，而竊佔他人之不動產者，依前
項之規定處斷。
前二項之未遂犯罰之。
刑法第三百二十一條
犯竊盜罪而有左列情形之一者，處六月以上、五年以下有期徒刑
：
一於夜間侵入住宅或有人居住之建築物、船艦或隱匿其內而犯之
者。
二  毀越門扇、牆垣或其他安全設備而犯之者。
三  攜帶兇器而犯之者。
四  結夥三人以上而犯之者。
五  乘火災、水災或其他災害之際而犯之者。
六  在車站或埠頭而犯之者。
前項之未遂犯罰之。
刑法第三百三十條
犯強盜罪而有第321條第1項各款情形之一者，處7年以上有期徒
刑。
前項之未遂犯罰之。
